【裁判字號】    95,上訴,2126
【裁判日期】    951226
【裁判案由】    違反毒品危害防制條例
【裁判全文】
臺灣高等法院高雄分院刑事判決        95年度上訴字第2126號
上  訴  人  臺灣屏東地方法院檢察署檢察官
被      告  甲○○
上列上訴人因被告違反毒品危害防制條例案件，不服臺灣屏東地
方法院95年度訴字第712 號中華民國95年9月27日第一審判決（
起訴案號：臺灣屏東地方法院檢察署95年度毒偵字第1234號、第
1351號），提起上訴，本院判決如下：
     主  文
上訴駁回。
    事  實
一、甲○○曾因施用毒品案件，經臺灣臺中地方法院裁定送觀察
    勒戒後，認無繼續施用毒品傾向，而由臺灣臺中地方法院檢
    察署檢察官於93年1 月7 日以92年度毒偵字第3658號不起訴
    處分確定。詎其不知警惕，旋又因施用毒品罪，經原審法院
    以93年訴字第347 號判處有期徒刑1 年確定，於94年6 月23
    日縮刑期滿執行完畢。惟渠不知悔改，竟因工作不順, 心情
    不佳，而基於施用第一級毒品之犯意，於95年7 月6 日上午
    10時許，在屏東縣鹽埔鄉○○村○○路72號住處內，以針筒
    注射之方式，施用第一級毒品海洛因1 次，嗣於95年7 月7
    日16時許，為警在屏東縣九如鄉○○村○○路上查獲。又另
    行基於施用第一級毒品之犯意，於95年7 月20日14時30分許
    ，在屏東縣九如鄉○○村○○路22號之洽興村活動中心廁所
    內，以針筒注射之方式，施用第一級毒品海洛因1 次，為警
    在上址當場查獲，並在洽興村活動中心廁所內之水箱中為警
    扣得其所持有供施打毒品所用含有海洛因成分之注射針筒1
    支。
二、案經屏東縣警察局里港分局移送臺灣屏東地方法院檢察署檢
    察官偵查起訴。
    理  由
壹、程序方面：
    本件被告甲○○所犯係死刑、無期徒刑、最輕本刑為3 年以
    上有期徒刑以外之罪，其於本院審理中就被訴事實為有罪之
    陳述，經審判長告知簡式審判程序之意旨，並聽取當事人之
    意見後，本院認為適宜進行簡式審判程序，合先敘明。
貳、實體方面：
一、上開事實，業據被告甲○○於警、偵訊、原審及本院審理中
    供承不諱，且其於95年7 月7 日及同年7 月20日兩度為警查
    獲時所採集之尿液，經送臺灣檢驗科技股份有限公司濫用藥
    物實驗室檢驗結果，亦均呈嗎啡陽性反應，此有該公司濫用
    藥物尿液檢驗報告及屏東縣警察局里港分局毒品案件涉嫌人
    尿液採證編號姓名對照表各2 份在卷可考，並有注射針筒1
    支扣案足憑，足證被告自白與事實相符；又被告曾於93年間
    因施用毒品案件，經臺灣臺中地方法院裁定送觀察勒戒後，
    認無繼續施用毒品傾向，經臺灣臺中地方法院檢察署檢察官
    於93年1 月7 日以92年度毒偵字第3658號不起訴處分確定，
    又因施用毒品罪，經原審法院以93年訴字第347 號判處有期
    徒刑1 年確定，有臺灣高等法院被告前案紀錄表附卷足憑，
    其於觀察勒戒執行完畢後，5 年內再犯本件施用第一級毒品
    之事證明確, 犯行堪以認定。
二、按海洛因為第一級毒品，毒品危害防制條例第2 條第2 項第
    1 款定有明文。被告於強制戒治完畢釋放後5 年內再度施用
    海洛因毒品，核其所為係犯毒品危害防制條例第10條第1項
    之施用第一級毒品罪，其持有海洛因毒品為施用該毒品之犯
    行所吸收，不另論罪，被告先後2 次施用毒品犯行，犯意各
    別，犯罪時間、地點俱不相同，雖其犯罪時間甚為接近，惟
    於95年7 月1 日刑法修正以後，刑法第56條有關連續犯之規
    定業已刪除, 故此類犯罪自應回復數罪原貌, 予以分論併罰
    。又被告前曾於93年間，因施用毒品罪，經原審法院以93年
    訴字第347 號判處有期徒刑1 年確定，於94年6 月23日縮刑
    期滿執行完畢，有臺灣高等法院被告前案紀錄表在卷可參,
    其於刑之執行完畢後，5 年內故意再犯本件有期徒刑之罪,
    為累犯, 應依法加重其刑。
三、原審因而適用毒品危害防制條例第10條第1 項、第18條第1
    項前段，刑法第11條、第47條、第51條第5 款之規定，並審
    酌被告之智識程度、曾有傷害及多次施用毒品之犯罪前科，
    素行非佳，前經施用毒品受觀察勒戒及徒刑之執行後，仍無
    視毒品對身心之危害而再度施用，毒癮非淺，惟於偵、審程
    序中均坦承犯行，且自行前往財團法人基督教晨曦會臺南更
    生輔導所戒治毒癮，頗有悔意，犯後態度良好等一切情狀，
    分別量處有期徒刑7 月，並定其應執行之刑期徒刑1 年。扣
    案注射針筒1 支, 為被告施用海洛因毒品之工具, 業據其供
    明, 該支針筒已沾黏毒品, 難以析離, 應將其視為毒品而依
    毒品危害防制條例第18條第1 項前段規定諭知沒收銷燬；又
    以公訴意旨另謂: 被告甲○○基於施用第一級毒品之犯意,
    自95年6 月初某日起至同年7 月20日14時許止，在屏東縣鹽
    埔鄉○○村○○路72號住處及屏東縣九如鄉○○村○路22號
    之洽興活動中心廁所等地，以針筒注射之方式，施用第一級
    毒品海洛因多次（前開論罪科刑之2 次施用毒品犯行除外）
    ，故認此部分行為亦涉有毒品危害防制條例第10條第1 項之
    施用第一級毒品罪嫌云云，然查公訴人認被告涉有此部分犯
    嫌，乃以被告於警、偵訊中之自白、上開尿液檢驗報告及扣
    案注射針筒為主要論據，惟被告於95年7 月20日被查獲時，
    先於警詢陳稱: 「我於95年6 月份染上施打毒品海洛因，我
    每2 天要施打1 次。」（見屏東縣警察局里港分局里警偵字
    第0950019290號卷第3 頁）；然於偵查中又改稱: 「95 年6
    月初開始再施用海洛因,.. 平均1 、2 天施用1 次。」（95
    年毒偵字第1234號卷第5 頁筆錄）；於原審審理中又供稱:
    「我1 天用1 次。」（原審卷第18頁背面），並稱不記得各
    次施用之時間及地點；前後說詞明顯不一，犯罪時間、地點
    亦欠明確，因此尚難據其自白，認定其施用毒品之有無或其
    次數。又卷附尿液檢驗報告，依目前之科學研究技術，僅能
    證明被告曾於採尿前數天內施用海洛因毒品，至於其施用之
    次數、時間及採尿前數天內以外之時間是否吸食毒品，均無
    從自該檢驗報告得知, 故亦不能以卷附之尿液檢驗報告證明
    被告曾自95年6 月初某日起至同年7 月20日14時許止，在前
    揭論罪科刑部分以外之時間、地點，有施用海洛因毒品多次
    ，另扣案注射針筒1 支，為被告施用海洛因毒品之工具，亦
    不能用以證明被告施用毒品之時間及次數；是公訴人以被告
    前後不符之自白證明被告犯行，自有未合。此外，復查無其
    他證據證明被告確有公訴人所指此部分犯行，要屬不能證明
    被告此部分犯罪，惟因公訴意旨認此部分與前揭論罪科刑部
    分乃屬包括一罪之集合犯，為實質上一罪，爰不另為無罪之
    諭知，於理由欄併予敘明；其認事用法，均無不合，量刑亦
    屬適當，公訴人以原審量刑過輕提起上訴，指摘原判決不當
    ，為無理由，應予駁回。
據上論斷，應依刑事訴訟法第368條，判決如主文。
本案經檢察官彭南雄到庭執行職務。
中    華    民    國    95    年    12    月    26    日
                  刑事第七庭    審判長法  官  莊飛宗
                                      法  官  邱明弘
                                      法  官  黃憲文
以上正本證明與原本無異。
如不服本判決應於收受本判決後10日內向本院提出上訴書狀，其
未敘述上訴理由者，並得於提起上訴後10日內向本院補提理由書
狀（均須按他造當事人之人數附繕本）「切勿逕送上級法院」。
中    華    民    國    95    年    12    月    26    日
                                      書記官  施耀程
附錄本判決論罪科刑法條：
毒品危害防制條例第10條第1 項
施用第一級毒品者, 處6 月以上5 年以下有期徒刑。


司法院資訊處製作；財團法人民間司法改革基金會備份。
